【裁判字號】    90,重訴,2657
【裁判日期】    901221
【裁判案由】    清償借款
【裁判全文】
臺灣臺北地方法院民事判決  九十年度重訴字第二六五七號
    原      告  合作金庫銀行股份有限公司
    法定代理人  戊○○
    訴訟代理人  丁○○
                丙○○
    被      告  乙○○
                己○○
                甲○○
右當事人間請求清償借款事件，本院判決如左：
    主    文
被告乙○○、己○○與甲○○應連帶給付原告新台幣佰伍拾萬元，及如附表編號壹
所示利息、違約金。
被告乙○○與己○○應連帶給付原告新台幣貳仟陸佰伍拾萬元，及如附表編號貳所示
利息、違約金。
訴訟費用由被告乙○○、己○○與甲○○連帶負擔十分之一，餘由被告乙○○與己○○連帶負擔。
    事    實
甲、原告方面：
一、聲明：如主文第一項、第二項所示。
二、陳述：
（一）、被告乙○○邀同其餘被告為連帶保證人，於民國八十九年三月二十四日向原
        告借用新台幣（下同）三百五十萬元及貳仟陸佰伍拾萬元，約定於九十年三
        月二十四日清償，約定利息分別按年息百分之一○．八七五及九．八七五計
        算。逾期清償在六個月以內者，按上開利率百分之十，超過六個月者，按上
        開利率百分之二十計付違約金。詎被告除繳至八十九年十月三十日之利息外
        ，其餘款項均未清償。經向被告催討無效，為此提起本件訴訟。
（二）、原告放款，是放到借款人名下，至於他們資金如何往來，我們不清楚。房屋
        所有權是登記在被告乙○○名下。
三、證據：提出借據、約定書、本票、他項權利證明書、不動產調查表、收入傳票、
    放款支出傳票、授信申請書及抵押權設定契約書為證（以上均影本）。
乙、被告方面：
一、聲明：駁回原告之訴。
二、陳述略稱：
（一）、被告乙○○：曾經在原告所提出經被告簽名之文件簽名。被告很忙，他們叫
        我簽名，我沒有看就簽名。我是看被告己○○很有錢才簽名。但我沒有看到
        錢，沒有拿到一毛錢，被告事後才知道可能是被告己○○的公司以被告之名
        義新開存款帳戶。被告並未領錢。被告在台北縣八里鄉沒有房子，被告不知
        道其餘被告將房屋所有權登記於被告名下，被告沒有看到房屋所有權狀。
（二）、被告己○○：被告的房屋是登記在被告乙○○名下，以被告乙○○名義去借
        錢。當時我與被告乙○○講好去貸款。被告乙○○一定知道，以登記在被告
        乙○○名下的房子去借錢，沒有他的簽名，錢怎麼會下來。因為被告乙○○
        怕我以後錢不還，房子登記被告乙○○名下，他不怕。誰知道這幾年房地產
        不景氣。
（三）、被告甲○○：名字是我簽的，我們是互保，我也有借，他們當我保證人，我
        也當他們保證人。
    理    由
一、程序方面：按當事人得以合意定第一審管轄法院。民事訴訟法第二十四條第一項
    前段定有明文。查本件兩造所簽契約，合意以本院為第一審管轄法院，是本院有
    管轄權，合先敘明。
二、本件原告主張之事實，已據其提出借據、約定書、本票、他項權利證明書、不動
    產調查表、收入傳票、放款支出傳票、授信申請書及抵押權設定契約書為證。被
    告乙○○對上開文件上之簽名自認真正，被告己○○、甲○○則對原告主張之事
    實自認。被告乙○○雖辯稱沒有看契約就簽名、沒有領到錢、沒有以名下房屋抵
    押借款等語。惟被告乙○○既已簽名於契約文件，原告憑被告簽名出具之授信申
    請書等將錢撥到被告乙○○名下之帳戶，且被告己○○陳稱：被告己○○的房屋
    登記被告乙○○名義，以被告乙○○名義借錢等語；被告甲○○陳稱：被告等人
    是互保，其餘被告擔任被告甲○○借款保證人，被告甲○○也當其餘被告保證人
    等語。此外，被告對其所辯並未進而舉證證明，舉證責任亦有未盡。被告所辯委
    無可取。
三、原告依消費借貸及連帶保證法律關係請求被告連帶給付如主文第一項、第二項所
    示之金額、利息、違約金為有理由，應予准許。
四、結論：本件原告之訴為有理由，依民事訴訟法第七十八條、第八十五條第一項但
    書、第八十五條第二項，判決如主文。
中      華      民      國    九十      年     十二     月    二十一    日
                          民事第五庭法      官   賴  泱  樺
右為正本係照原本作成
如對本判決上訴，須於判決送達後廿日內向本院提出上訴狀
中      華      民      國    九十      年     十二     月    二十五    日
                                    法院書記官  孫  捷  音


司法院資訊處製作；財團法人民間司法改革基金會備份。
